臺灣臺北地方法院刑事判決
111年度審交易字第302號
公  訴  人  臺灣臺北地方檢察署檢察官
被      告  林偉傑


上列被告因公共危險案件，經檢察官提起公訴（111年度偵字第1
0098號），被告就被訴事實為有罪之陳述，經本院告知簡式審判
程序之旨，並聽取公訴人及被告之意見後，本院裁定進行簡式審
判程序，判決如下：
    主      文
林偉傑吐氣所含酒精濃度達每公升零點二五毫克以上而駕駛動力
交通工具，處有期徒刑拾月。
    事實及理由
一、本件犯罪事實及證據，除證據部分補充「被告林偉傑於本院
    審理時之自白（見本院卷第37頁）」外，餘均引用檢察官起
    訴書之記載（如附件）。另起訴書附錄本案所犯法條誤載舊
    刑法第185條之3，應予更正，附此敘明。
二、核被告所為，係犯刑法第185條之3第1項第1款之吐氣所含酒
    精濃度達每公升0.25毫克以上而駕駛動力交通工具罪。
三、爰審酌酒精成分對於一般人操作動力交通工具之控制能力，
    具有不良影響，且飲酒後對於週遭事物之辨識及反應能力將
    顯較平常狀況薄弱，因此於飲用酒類後，在道路上駕駛動力
    交通工具，將造成往來公眾及駕駛人自身均具有高度危險性
    等情，政府各相關機關業以學校教育、媒體傳播等方式一再
    宣導，被告自無不知之理，竟仍心存僥倖於飲酒後，率爾騎
    乘機車上路，且經測得之吐氣酒精濃度達每公升0.31毫克，
    顯然漠視自身安危，亦枉顧公眾安全，所為實有不該；惟念
    被告犯後坦認犯行，已有悔意，堪認態度尚可。另兼衡其經
    警查獲前騎乘車輛之時間、地點、自陳之智識程度及家庭經
    濟狀況（見本院卷第38頁）、前於民國107年間即有因犯不
    能安全駕駛案件，經本院判處罪刑並入監執行，於109年1月
    14日甫縮短刑期執行完畢出監等情，有臺灣高等法院被告前
    案紀錄表1份（見本院卷第14至17頁）在卷可查，足認素行
    不佳等一切情狀，量處如主文所示之刑，以資懲儆。
據上論斷，應依刑事訴訟法第273條之1第1項、第299條第1項前
段、第310條之2、第454條第2項，刑法第185條之3第1項第1款，
刑法施行法第1條之1第1項，判決如主文。　　
本案經檢察官王銘裕提起公訴，檢察官吳春麗到庭執行職務。
中　　華　　民　　國　　111 　年　　 6 　 月　　8　　日
　　　　　　　　　刑事第二十一庭法　官　倪霈棻
上正本證明與原本無異。
如不服本判決應於收受送達後20日內向本院提出上訴書狀，並應
敘述具體理由；其未敘述上訴理由者，應於上訴期間屆滿後20日
內向本院補提理由書（均須按他造當事人之人數附繕本）「切勿
逕送上級法院」。因疫情而遲誤不變期間，得向法院聲請回復原
狀。
                                書記官  吳雪華
中　　華　　民　　國　　111 　年　　6 　　月　　8 　　日
附錄本案論罪科刑法條：　　
中華民國刑法第185條之3
駕駛動力交通工具而有下列情形之一者，處3年以下有期徒刑，
得併科30萬元以下罰金：
一、吐氣所含酒精濃度達每公升零點二五毫克或血液中酒精濃度
    達百分之零點零五以上。
二、有前款以外之其他情事足認服用酒類或其他相類之物，致不
    能安全駕駛。
三、服用毒品、麻醉藥品或其他相類之物，致不能安全駕駛。
因而致人於死者，處3年以上10年以下有期徒刑，得併科200萬元
以下罰金；致重傷者，處1年以上7年以下有期徒刑，得併科100
萬元以下罰金。
曾犯本條或陸海空軍刑法第54條之罪，經有罪判決確定或經緩起
訴處分確定，於10年內再犯第一項之罪因而致人於死者，處無期
徒刑或5年以上有期徒刑，得併科300萬元以下罰金；致重傷者，
處3年以上10年以下有期徒刑，得併科200萬元以下罰金。
附件：
臺灣臺北地方檢察署檢察官起訴書　
                                    111年度偵字第10098號
　　被　　　告　林偉傑　



上列被告因公共危險案件，業經偵查終結，認應提起公訴，茲將
犯罪事實及證據並所犯法條分敘如下：
　　　　犯罪事實
一、林偉傑有多次公共危險前科，最近一次分別經臺灣臺北地方
    法院以107年度審交易字第513、668號判處有期徒刑7月、7
    月，應執行有期徒刑1年確定，於民國109年1月14日因縮短
    刑期而執行完畢，詎猶不知悔改，於111年3月14日凌晨4時
    許，在臺北市○○區○○路00000號7樓之住處飲酒後，未待酒精
    代謝，竟基於酒後駕駛動力交通工具之犯意，於同日16時許
    ，自上開飲酒處，騎乘車牌000-000號重機車欲前往南機場
    附近購買食物。嗣於同日16時28分許，行經臺北市中正區南
    海路與詔安街口，因臉色潮紅且身上散發酒氣為執勤員警攔
    檢，並對其施以吐氣酒精濃度測試，測得其吐氣所含酒精濃
    度達每公升0.31毫克，始悉上情。
二、案經臺北市政府警察局中正第二分局移送偵辦。
　　　　證據並所犯法條
一、證據清單及待證事實：
編號 證據名稱 待證事實 1 被告林偉傑於警詢及偵查中之自白 全部犯罪事實。 2 酒精測定紀錄表、臺北市政府警察局舉發違反道路交通管理事件通知單、臺北市政府警察局呼氣酒精濃度檢測暨拒測法律效果確認單各1份 被告酒測值每公升0.31毫克之事實。 3 財團法人工業技術研究院呼氣酒精測試器檢定合格證書1份 員警使用合格之酒測儀器，依法對被告進行酒測之事實。  
二、核被告所為，係犯刑法第185條之3第1項第1款之吐氣所含酒
    精濃度達每公升0.25毫克以上而駕駛動力交通工具之公共危
    險之罪嫌。被告曾受有期徒刑執行完畢，有本署刑案資料查
    註紀錄表在卷可參，其於5年內故意再犯本件有期徒刑以上
    之罪，為累犯，請依刑法第47條第1項規定及大法官釋字第7
    75號解釋意旨，裁量是否加重其刑。
三、依刑事訴訟法第251條第1項提起公訴。
　　此　致
臺灣臺北地方法院
中　　華　　民　　國　 111　　年　　4 　　月　　8 　　日
　　　　　　　　　　　　　檢　察　官　王  銘  裕
本件正本證明與原本無異　　　　　　　　　　　　　　　　　
中　　華　　民　　國　 111　　年　　4 　　月　　22　　日

                          書　記　官  廖  茉  莉 
附錄本案所犯法條
中華民國刑法第185條之3
駕駛動力交通工具而有下列情形之一者，處 2 年以下有期徒刑
，得併科 20 萬元以下罰金：
一、吐氣所含酒精濃度達每公升零點二五毫克或血液中酒精濃度
    達百分之零點零五以上。
二、有前款以外之其他情事足認服用酒類或其他相類之物，致不
    能安全駕駛。
三、服用毒品、麻醉藥品或其他相類之物，致不能安全駕駛。
因而致人於死者，處 3 年以上 10 年以下有期徒刑；致重傷者
，處 1 年以上 7 年以下有期徒刑。
曾犯本條或陸海空軍刑法第 54 條之罪，經有罪判決確定或經緩
起訴處分確定，於五年內再犯第 1 項之罪因而致人於死者，處
無期徒刑或 5 年以上有期徒刑；致重傷者，處 3 年以上 10 年
以下有期徒刑。